【裁判字號】    99,易,470
【裁判日期】    991029
【裁判案由】    恐嚇取財等
【裁判全文】
臺灣基隆地方法院刑事判決               99年度易字第470號
公  訴  人  臺灣基隆地方法院檢察署檢察官
被      告  丑○○
            庚○○
                （現另案於臺灣臺南監獄臺南分監執行中）
上列被告因恐嚇取財等案件，經檢察官提起公訴（99年度偵字第
1723號、第1903號），被告就被訴事實為有罪之陳述，本院合議
裁定由受命法官獨任進行審判，經改依簡式審判程序審理後判決
如下：
    主  文
丑○○所犯如附表一、附表二所示各罪所處之刑，應執行有期徒
刑壹年肆月，扣案之捕鴿網壹張、鋸子壹把、捕鴿網設計圖壹本
及Anycall行動電話壹具（含0000000000門號SIM卡壹張）、橡皮
條條、驚鳥器壹包、驚鳥用彈弓壹支、驚鳥器壹盒及無線電貳
部，均沒收之。
庚○○所犯如附表一、附表二所示各罪所處之刑，應執行有期徒
刑壹年肆月，扣案之捕鴿網壹張、鋸子壹把、捕鴿網設計圖壹本
及Anycall行動電話壹具（含0000000000門號SIM卡壹張）、橡皮
條條、驚鳥器壹包、驚鳥用彈弓壹支、驚鳥器壹盒及無線電貳
部，均沒收之。
    事  實
一、丑○○前因施用第一、二級毒品案件，經本院以94年度訴字
    第402 號判決判處有期徒刑1 年、6 月，應執行有期徒刑1
    年5 月確定（下稱甲案）；又因施用第一級毒品案件，經本
    院以94年度訴字第1089號判決判處有期徒刑9 月確定（下稱
    乙案）；另因轉讓第二級毒品案件，經本院以95年度訴字第
    455 號判決判處有期徒刑8 月確定（下稱丙案），其因乙丙
    案件所處之刑，嗣經本院以96年度聲減第499 號裁定分別減
    刑，並定應執行有期徒刑7 月確定，並與因甲案所處之刑接
    續執行，於民國96年10月4 日因縮刑期滿執行完畢。庚○○
    前因竊盜案件，經臺灣臺南地方法院以96年度易字第726 號
    判決判處應執行有期徒刑1 年2 月確定，於98年7 月13日執
    行完畢。
二、詎丑○○、庚○○均不知悔改，竟因缺錢花用，而與真實姓
    名不詳綽號阿俊及王仔之成年男子，共同基於為自己不法所
    有之竊盜、恐嚇取財之犯意聯絡，於99年3 月31日某時許，
    結夥3 人以上，在基隆市暖暖區運動公園旁山區內，先由阿
    俊以所有之於客觀上足以對人之生命、身體造成危險之兇器
    鋸子1 把為工具架設鴿網，隨機竊捕因鴿主野放俾行飛行訓
    練而不幸「中網」之各該賽鴿；再由丑○○、庚○○與阿俊
    負責在場將中網之鴿子取下，置於自己之實力支配之下，以
    此方式，先後於99年3月31日及同年月4月1日先後竊得如附
    表一所示屬陳夙儒等人所有之鴿子（竊盜時間、被害人、竊
    得賽鴿數量及腳環編號等詳如附表一所示），其間並由庚○
    ○將竊得鴿子之腳環號碼及腳環上所附之鴿主電話抄在紙張
    上，交由阿俊與王仔於99年3 月31日撥打電話與如附表二編
    號1、2所示鴿主卯○○、申○○聯絡，並於電話中恫稱：「
    鴿子在我手上，如欲取回鴿子，須將項款匯入指定帳戶」等
    語，藉以使接獲來電之附表二編號1、2所示鴿主卯○○、申
    ○○因擔憂「所馴養之賽鴿被殺、被剪羽毛或被剪腳環以致
    喪失比賽資格」而心生畏怖，並依指示分別匯款至林偉誠設
    於臺灣銀行嘉義分行第000000000000號帳戶內（林偉誠帳戶
    遭利用收取恐嚇取財款項，涉嫌幫助恐嚇取財罪部分，應由
    檢察官另行偵辦）（被害人、恐嚇取財時間、勒贖金額、匯
    款時間及帳號詳如附表二所示）。嗣於99年4月1日上午10時
    30分許，在基隆市暖暖區運動公園旁山區內為警查獲，並當
    場起出丑○○等人竊得之鴿子50隻，且扣得阿俊及王仔所有
    用以竊取鴿子之補鴿網1張、前揭兇器鋸子1把、捕鴿網設計
    圖1本及Anycall行動電話1具（含0000000000門號SIM卡1 張
    ）；阿俊及王仔所有預備供竊取鴿子所用之橡皮條3 條、驚
    鳥器1包、驚鳥用彈弓1支、驚鳥器1盒及無線電2部；庚○○
    所有載有分帳明細之分帳帳冊1 本、被害鴿主電話及腳環號
    碼之紙條1張；丑○○所有之現金新臺幣（下同）25,000 元
    ；庚○○所有之現金81,000元，始查悉上情。
三、案經臺北市政府警察局刑事警察大隊移送臺灣基隆地方法院
    檢察署檢察官偵查後起訴。
    理  由
壹、程序事項
    本件被告丑○○、庚○○所犯者非為死刑、無期徒刑、最輕
    本刑為3 年以上有期徒刑之罪或高等法院管轄第一審案件，
    其於準備程序進行中，先就被訴事實為有罪之陳述，經告知
    其簡式審判程序之旨，並聽取公訴人、被告之意見後，本院
    業已依刑事訴訟法第273條之1第1 項之規定，裁定由受命法
    官獨任以簡式審判程序進行本案之審理。
貳、實體事項
一、事實認定：
    上開事實，迭據被告丑○○、庚○○於警詢、檢察官偵訊及
    本院審理時坦承在卷，核與被告2 人以證人身分所證情節相
    符，並據如附表一、二所示證人即被害人陳夙儒等人於警詢
    、偵訊時證述在卷，且有如附表一、二證據欄所示書證、物
    證可為憑，被告2 人之自白核與事實相符，可以採信。綜上
    本案事證明確，被告2人之犯行均堪認定，應依法論科。
二、論罪科刑及沒收
  (一)按刑法第321 條第1 項第3 款之攜帶兇器竊盜罪，係以行為
    人攜帶兇器竊盜為其加重條件，此所謂兇器，其種類並無限
    制，凡客觀上足對人之生命、身體、安全構成威脅，具有危
    險性之兇器均屬之，且祇須行竊時攜帶此種具有危險性之兇
    器為已足，並不以攜帶之初有行兇之意圖為必要（最高法院
    79年度台上字第5253號判例意旨參照）；申言之，刑法第32
    1 條第1 項第3 款之攜帶兇器竊盜罪以行為人攜帶兇器竊盜
    為其加重條件，只要於竊盜時攜帶兇器，即構成加重竊盜罪
    名，因立法所規範者為攜帶兇器竊盜即屬於加重條件，而不
    以取出兇器犯之為必要，亦不以攜帶之初有持以行兇之意圖
    為限。查扣案之鋸子1 把，係鐵製品，質地堅硬，為眾所周
    知之事實，自足以對人之生命、身體造成危險，顯為兇器，
    是核被告2 人如附表一所示，由綽號阿俊之男子攜帶兇器鋸
    子1支，在基隆市暖暖區運動公園內架設捕鴿網，被告2人再
    與阿俊先後於99年3月31日、99年4月1 日，以阿俊所駕設之
    捕鴿網，網竊賽鴿，嗣上開鋸子為警在架設捕鴿網地點扣得
    之行為，核均係犯刑法第321條第1項第3款、第4款之結夥3
    人以上攜帶兇器加重竊盜罪。次按刑法上恐嚇取財罪之恐嚇
    ，係指以危害通知他人，使該人主觀上生畏怖心之行為，恐
    嚇之手段並無限制，即使其所為之手段，在一般社會通念上
    ，未達不能抗拒之程度，仍屬當之，且其通知危害之方法僅
    足使對方理解其意義，並足以影響其意思之決定與行動自由
    均屬之。本件王仔及阿俊之成年男子依竊得如附表一編號2
    、3賽鴿腳環所示之電話，逕與附表二編號1、2 所示鴿主卯
    ○○、申○○聯絡時，固僅恫稱：「鴿子在彼等手上，如欲
    取回鴿子，須將項款匯入指定帳戶」等情詞，惟衡諸常情，
    實已足使接獲來電之附表二編號1、2所示鴿主卯○○、申○
    ○，產生「所馴養之賽鴿恐因拒絕給付而被殺、被剪羽毛或
    被剪腳環以致喪失比賽資格」之憂慮，此觀證人即卯○○、
    申○○之警詢證述即明。職此，本案負責聯絡鴿主之王仔及
    阿俊雖僅泛稱「鴿子在我等手中」等語，然其當仍與「惡害
    之通知」無殊；即其行為評價，自係與刑法所稱之「恐嚇」
    相合。是核被告2人如附表二編號1、2所示之行為，均係犯
    刑法第346條第1項之恐嚇取財罪。
  (二)被告2 人上開所犯如附表一所示之加重竊盜犯行、附表二所
    示之恐嚇取財罪，與綽號王仔、阿俊之成年男子間，有犯意
    聯絡及行為分擔，均為共同正犯。
  (三)又本案因查無證據足以證明被告2 人係於不同時間分別竊得
    如附表一所示鴿子，乃依據罪疑有利被告原則，以被害人即
    失竊鴿主指稱鴿子失竊時間，認定被告2 人係先於99年3 月
    31日1 次網竊如附表一編號1 至編號6 所示之鴿子；再於99
    年4 月1 日1 次網竊如附表一編號7 至編號35所示之鴿子，
    從而被告既係於99年3 月31日、99年4 月1 日各1 次網竊得
    分屬不同鴿主之鴿子，觸犯構成要件相同之罪名，均為想像
    競合犯，應依刑法第55條前段規定，各從一重之刑法第321
    條第1 項第3 款、第4 款之加重竊盜罪論。
  (四)被告2 人前分受如事實欄一所示之有期徒刑執行完畢，有臺
    灣高法院被告前案紀錄表2 份附卷可參，是其2 人於有期徒
    刑執行完畢，5 年以內故意再犯本件有期徒刑以上之罪，合
    於累犯之規定，其2 人各所犯2 次刑法第321 條第1 項第3
    款、第4 款之加重竊盜罪、2 次同法第346 條第1 項之恐嚇
    取財罪，均應依刑法第47條第1 項規定加重其刑。
  (五)被告2 人上開所犯2 次加重竊盜罪、2 次恐嚇取財罪，犯意
    各別，行為不同，應予分論併罰。
  (六)本院審酌被告2 人不思努力工作賺取所需，妄想以上開手段
    侵害他人財產權，法治觀念淡薄而亟待矯治；兼衡量本案被
    害人數、被害金額非鉅、被告2 人犯罪手法對於整體社會治
    安所造成之危害，暨審酌被告2 人生活狀況、智識程度、坦
    承犯行之犯後態度等一切情狀，分別量處如附表一、附表二
    「罪名及應處刑罰」欄所示之刑，暨定其應執行之刑如主文
    之所示。
  (七)按共同正犯因相互利用他方之行為，以遂行其犯意之實現，
    本於責任共同之原則，雖其他共同正犯所有供犯罪所用之物
    ，亦應於其本身所處之主刑之後，併為沒收之諭知。扣案之
    捕鴿網1 張、鋸子1 把、捕鴿網設計圖1 本及Anycall 行動
    電話1 具（含0000000000門號SIM 卡1 張）、橡皮條3 條、
    驚鳥器1 包、驚鳥用彈弓1 支、驚鳥器1 盒及無線電2 部等
    物品，均係共同正犯即綽號阿俊及王仔所有，已據被告2 人
    供承在卷，而以捕鴿網、鋸子及捕鴿網設計圖係在架設捕鴿
    網地點扣得之情節觀之，足徵阿俊及王仔業持以架設補鴿網
    之用，又被告2人供承Anycall行動電話1 具（含0000000000
    門號SIM卡1張），係渠2人於99年3月31日、4月1日與阿俊及
    王仔連絡捕鴿事宜之用，而橡皮條3條、驚鳥器1包、驚鳥用
    彈弓1支、驚鳥器1盒及無線電2 部，則係預備供捕鴿之用等
    情，爰均依刑法第38條第1項第2款規定，在被告2 人所犯如
    附表一所示2 次加重竊盜罪項下宣告沒收之。另扣案丑○○
    所有之現金25,000元；庚○○所有之現金81,000元，查無證
    據足以證明係被告2 人本案犯罪所得，且查無與本案相關聯
    之證據；至扣案載有分帳明細之分帳帳冊1 本及被害鴿主電
    話及腳環號碼之紙條1張，雖係本案被告2人犯罪之證據，然
    核非被告2 人供或預備供犯罪所用之物，亦非渠等犯罪所得
    之物，更非違禁物，此外，復查無上開物品沒收之依據，自
    毋從宣告沒收，附此敘明。
據上論斷，應依刑事訴訟法第273 條之1 第1 項、第299 條第1
項前段，刑法第28條、第321 條第1 項第3 款、第4 款、第346
條第1 項、第51條第5 款、第47條第1 項、第38條第1 項第2 款
，刑法施行法第1 條之1 ，判決如主文。
本案經檢察官己○○到庭執行職務。
中    華    民    國    99    年    10    月    29    日
                  刑事第二庭法  官  劉桂金
以上正本證明與原本無異。
如不服本判決應於收受送達後10日內向本院提出上訴書狀，並應
敘述具體理由；其未敘述上訴理由者，應於上訴期間屆滿後20日
內向本院補提理由書(均須按他造當事人之人數附繕本)「切勿逕
送上級法院」。
中    華    民    國    99    年    10    月    29    日
                            書記官  劉如純
附錄本案論罪法條：
中華民國刑法第321條第1項第3款、第4款
犯竊盜罪而有左列情形之一者，處6 月以上、5 年以下有期徒刑
：
三、攜帶兇器而犯之者。
四、結夥三人以上而犯之者。
中華民國刑法第346條第1項
意圖為自己或第三人不法之所有，以恐嚇使人將本人或第三人之
物交付者，處6 月以上5 年以下有期徒刑，得併科1 千元以下罰
金。
附表一
┌──┬───┬──────┬─────────────────┬───────┐
│編號│被害人│竊盜時間    │證                              據│罪名及應處刑罰│
│    │      ├──────┤                                  │              │
│    │      │被竊賽鴿數量│                                  │              │
│    │      │及腳環號碼  │                                  │              │
├──┼───┼──────┼─────────────────┼───────┤
│１  │陳夙儒│99.03.31    │1.被告丑○○之自白：              │丑○○、庚○○│
│    │      ├──────┤(1)警詢【99偵1723卷(二)第219至222頁】│結夥三人以上攜│
│    │      │1隻         │(2)偵訊【99偵1723卷(一)第197至199頁】│帶兇器竊盜，均│
│    │      │195208號    │(3)庭訊【本院卷第37頁】            │累犯，各處有期│
│    │      │            │2.被告庚○○之自白：              │徒刑柒月。扣案│
│    │      │            │(1)警詢【99偵1723卷(二)第214至218頁】│之捕鴿網壹張、│
│    │      │            │(2)偵訊【99偵1723卷(一)第192至195頁】│鋸子壹把、捕鴿│
│    │      │            │(3)庭訊【本院卷第37頁】            │網設計圖壹本及│
│    │      │            │3.證人陳夙儒之證述：              │Anycall 行動電│
│    │      │            │(1)警詢【99偵1723卷(一)第64至66頁】  │話壹具（含0917│
│    │      │            │(2)偵訊【99偵1723卷(二)第308至309頁】│320717門號SIM │
│    │      │            │4.贓物認領保管單【99偵1723卷(一)第67│卡壹張）、橡皮│
│    │      │            │  頁】                            │條條、驚鳥器│
│    │      │            │5.佈網現場照片【同上偵卷第30、32頁│壹包、驚鳥用彈│
│    │      │            │  】                              │弓壹支、驚鳥器│
│    │      │            │6.遭竊賽鴿照片【99偵1903卷第56頁】│壹盒及無線電貳│
├──┼───┼──────┼─────────────────┤部，均沒收之。│
│２  │卯○○│99.03.31    │1.被告丑○○之自白：              │              │
│    │      ├──────┤(1)警詢【99偵1723卷(二)第219至222頁】│              │
│    │      │4隻         │(2)偵訊【99偵1723卷(一)第197至199頁】│              │
│    │      │202366號    │(3)庭訊【本院卷第37頁】            │              │
│    │      │202367號    │2.被告庚○○之自白：              │              │
│    │      │202372號    │(1)警詢【99偵1723卷(二)第214至218頁】│              │
│    │      │202376號    │(2)偵訊【99偵1723卷(一)第192至195頁】│              │
│    │      │            │(3)庭訊【本院卷第37頁】            │              │
│    │      │            │3.證人林榖蓮之證述：              │              │
│    │      │            │(1)警詢【99偵1723卷(一)第102至105頁】│              │
│    │      │            │4.贓物認領保管單【同上偵卷第108頁 │              │
│    │      │            │  】                              │              │
│    │      │            │5.佈網現場照片【同上偵卷第30、32頁│              │
│    │      │            │  】                              │              │
│    │      │            │6.遭竊賽鴿照片【99偵1903卷第56頁】│              │
├──┼───┼──────┼─────────────────┤              │
│３  │申○○│99.03.31    │1.被告丑○○之自白：              │              │
│    │      ├──────┤(1)警詢【99偵1723卷(二)第219至222頁】│              │
│    │      │1隻         │(2)偵訊【99偵1723卷(一)第197至199頁】│              │
│    │      │625521號    │(3)庭訊【本院卷第37頁】            │              │
│    │      │            │2.被告庚○○之自白：              │              │
│    │      │            │(1)警詢【99偵1723卷(二)第214至218頁】│              │
│    │      │            │(2)偵訊【99偵1723卷(一)第192至195頁】│              │
│    │      │            │(3)庭訊【本院卷第37頁】            │              │
│    │      │            │3.證人申○○之證述：              │              │
│    │      │            │(1)警詢【99偵1723卷(一)第75至76頁】  │              │
│    │      │            │4.贓物認領保管單【同上偵卷第79頁】│              │
│    │      │            │5.佈網現場照片【同上偵卷第30、32頁│              │
│    │      │            │  】                              │              │
│    │      │            │6.遭竊賽鴿照片【99偵1903卷第56頁】│              │
├──┼───┼──────┼─────────────────┤              │
│４  │壬○○│99.03.31    │1.被告丑○○之自白：              │              │
│    │      ├──────┤(1)警詢【99偵1723卷(二)第219至222頁】│              │
│    │      │1隻         │(2)偵訊【99偵1723卷(一)第197至199頁】│              │
│    │      │172969號    │(3)庭訊【本院卷第38頁】            │              │
│    │      │            │2.被告庚○○之自白：              │              │
│    │      │            │(1)警詢【99偵1723卷(二)第214至218頁】│              │
│    │      │            │(2)偵訊【99偵 1723卷(一)第192至195頁 │              │
│    │      │            │  】                              │              │
│    │      │            │(3)庭訊【本院卷第38頁】            │              │
│    │      │            │3.證人壬○○之證述：              │              │
│    │      │            │(1)警詢【99偵1723卷(一)第72至73頁】  │              │
│    │      │            │4.贓物認領保管單【同上偵卷第74頁】│              │
│    │      │            │5.佈網現場照片【同上偵卷第30、32頁│              │
│    │      │            │  】                              │              │
│    │      │            │6.遭竊賽鴿照片【99偵1903卷第56頁】│              │
├──┼───┼──────┼─────────────────┤              │
│５  │柯炯銓│99.03.31    │1.被告丑○○之自白：              │              │
│    │      ├──────┤(1)警詢【99偵1723卷(二)第219至222頁】│              │
│    │      │2隻         │(2)偵訊【99偵1723卷(一)第197至199頁】│              │
│    │      │169247號    │(3)庭訊【本院卷第38頁】            │              │
│    │      │169248號    │2.被告庚○○之自白：              │              │
│    │      │            │(1)警詢【99偵1723卷(二)第214至218頁】│              │
│    │      │            │(2)偵訊【99偵1723卷(一)第192至195頁】│              │
│    │      │            │(3)庭訊【本院卷第38頁】            │              │
│    │      │            │3.證人柯炯銓之證述：              │              │
│    │      │            │(1)警詢【99偵1723卷(一)第132至133頁】│              │
│    │      │            │4.贓物認領保管單【同上偵卷第134頁 │              │
│    │      │            │  】                              │              │
│    │      │            │5.佈網現場照片【同上偵卷第30、32頁│              │
│    │      │            │  】                              │              │
│    │      │            │6.遭竊賽鴿照片【99偵1903卷第56頁】│              │
├──┼───┼──────┼─────────────────┤              │
│６  │Ｆ○○│99.03.31    │1.被告丑○○之自白：              │              │
│    │      ├──────┤(1)警詢【99偵1723卷(二)第219至222頁】│              │
│    │      │1隻         │(2)偵訊【99偵1723卷(一)第197至199頁】│              │
│    │      │817090號    │(3)庭訊【本院卷第38頁】            │              │
│    │      │            │2.被告庚○○之自白：              │              │
│    │      │            │(1)警詢【99偵1723卷(二)第214至218頁】│              │
│    │      │            │(2)偵訊【99偵1723卷(一)第192至195頁】│              │
│    │      │            │(3)庭訊【本院卷第38頁】            │              │
│    │      │            │3.證人Ｆ○○之證述：              │              │
│    │      │            │(1)警詢【99偵1903卷第34至35頁】    │              │
│    │      │            │4.贓物認領保管單【同上偵卷第36頁】│              │
│    │      │            │5.佈網現場照片【99偵1723卷(一)第30、│              │
│    │      │            │  32頁】                          │              │
│    │      │            │6.遭竊賽鴿照【99偵1903卷第69頁】  │              │
├──┼───┼──────┼─────────────────┼───────┤
│７  │午○○│99.04.01    │1.被告丑○○之自白：              │丑○○、庚○○│
│    │      ├──────┤(1)警詢【99偵1723卷(二)第219至222頁】│結夥三人以上攜│
│    │      │1隻         │(2)偵訊【99偵1723卷(一)第197至199頁】│帶兇器竊盜，均│
│    │      │194034號    │(3)庭訊【本院卷第38頁】            │累犯，各處有期│
│    │      │            │2.被告庚○○之自白：              │徒刑拾月。扣案│
│    │      │            │(1)警詢【99偵1723卷(二)第214至218頁】│之捕鴿網壹張、│
│    │      │            │(2)偵訊【99偵1723卷(一)第192至195頁】│鋸子壹把、捕鴿│
│    │      │            │(3)庭訊【本院卷第38頁】            │網設計圖壹本及│
│    │      │            │3.證人午○○之證述：              │Anycall 行動電│
│    │      │            │(1)警詢【99偵1723卷(一)第60至62頁】  │話壹具（含0917│
│    │      │            │4.贓物認領保管單【同上偵卷第63頁】│320717 門號SIM│
│    │      │            │5.佈網現場照片【同上偵卷第30、32頁│卡壹張）、橡皮│
│    │      │            │  】                              │條條、驚鳥器│
│    │      │            │6.遭竊賽鴿照片【99偵1903卷第55頁】│壹包、驚鳥用彈│
├──┼───┼──────┼─────────────────┤弓壹支、驚鳥器│
│８  │Ｈ○○│99.04.01    │1.被告丑○○之自白：              │壹盒及無線電貳│
│    │      ├──────┤(1)警詢【99偵1723卷(二)第219至222頁】│部，均沒收之。│
│    │      │3隻         │(2)偵訊【99偵1723卷(一)第197至199頁】│              │
│    │      │193864號    │(3)庭訊【本院卷第38頁】            │              │
│    │      │193867號    │2.被告庚○○之自白：              │              │
│    │      │193868號    │(1)警詢【99偵1723卷(二)第214至218頁】│              │
│    │      │            │(2)偵訊【99偵1723卷(一)第192至195頁】│              │
│    │      │            │(3)庭訊【本院卷第38頁】            │              │
│    │      │            │3.證人嚴嘉宏之證述：              │              │
│    │      │            │(1)警詢【99偵1723卷(一)第116至118頁】│              │
│    │      │            │4.贓物認領保管單【同上偵卷第119頁 │              │
│    │      │            │  】                              │              │
│    │      │            │5.佈網現場照片【同上偵卷第30、32頁│              │
│    │      │            │  】                              │              │
│    │      │            │6.遭竊賽鴿照片【99偵1903卷第61至62│              │
│    │      │            │  頁】                            │              │
├──┼───┼──────┼─────────────────┤              │
│９  │寅○○│99.04.01    │1.被告丑○○之自白：              │              │
│    │      ├──────┤(1)警詢【99偵1723卷(二)第219至222頁】│              │
│    │      │1隻         │(2)偵訊【99偵1723卷(一)第197至199頁】│              │
│    │      │164699號    │(3)庭訊【本院卷第39頁】            │              │
│    │      │            │2.被告庚○○之自白：              │              │
│    │      │            │(1)警詢【99偵1723卷(二)第214至218頁】│              │
│    │      │            │(2)偵訊【99偵1723卷(一)第192至195頁】│              │
│    │      │            │(3)庭訊【本院卷第39頁】            │              │
│    │      │            │3.證人寅○○之證述：              │              │
│    │      │            │(1)警詢【99偵1723卷(一)第88至89頁】  │              │
│    │      │            │4.贓物認領保管單【同上偵卷第90頁】│              │
│    │      │            │5.佈網現場照片【同上偵卷第30、32頁│              │
│    │      │            │  】                              │              │
│    │      │            │6.遭竊賽鴿照片【99偵1903卷第58頁】│              │
├──┼───┼──────┼─────────────────┤              │
│１０  │宙○○│99.04.01    │1.被告丑○○之自白：              │              │
│    │      ├──────┤(1)警詢【99偵1723卷(二)第219至222頁】│              │
│    │      │1隻         │(2)偵訊【99偵1723卷(一)第197至199頁】│              │
│    │      │991283號    │(3)庭訊【本院卷第39頁】            │              │
│    │      │            │2.被告庚○○之自白：              │              │
│    │      │            │(1)警詢【99偵1723卷(二)第214至218頁】│              │
│    │      │            │(2)偵訊【99偵1723卷(一)第192至195頁】│              │
│    │      │            │(3)庭訊【本院卷第39頁】            │              │
│    │      │            │3.證人宙○○之證述：              │              │
│    │      │            │(1)警詢【99偵1723卷(一)第68至70頁】  │              │
│    │      │            │4.贓物認領保管單【同上偵卷第71頁】│              │
│    │      │            │5.佈網現場照片【同上偵卷第30、32頁│              │
│    │      │            │  】                              │              │
│    │      │            │6.遭竊賽鴿照片【99偵1903卷第56頁】│              │
├──┼───┼──────┼─────────────────┤              │
│  │巳○○│99.04.01    │1.被告丑○○之自白：              │              │
│    │      ├──────┤(1)警詢【99偵1723卷(二)第219至222頁】│              │
│    │      │1隻         │(2)偵訊【99偵1723卷(一)第197至199頁】│              │
│    │      │621979號    │(3)庭訊【本院卷第39頁】            │              │
│    │      │            │2.被告庚○○之自白：              │              │
│    │      │            │(1)警詢【99偵1723卷(二)第214至218頁】│              │
│    │      │            │(2)偵訊【99偵1723卷(一)第192至195頁】│              │
│    │      │            │(3)庭訊【本院卷第39頁】            │              │
│    │      │            │3.證人巳○○之證述：              │              │
│    │      │            │(1)警詢【99偵1723卷(一)第91至92頁】  │              │
│    │      │            │4.贓物認領保管單【同上偵卷第93頁】│              │
│    │      │            │5.佈網現場照片【同上偵卷第30、32頁│              │
│    │      │            │  】                              │              │
│    │      │            │6.遭竊賽鴿照片【99偵1903卷第58頁】│              │
├──┼───┼──────┼─────────────────┤              │
│  │宇○○│99.04.01    │1.被告丑○○之自白：              │              │
│    │      ├──────┤(1)警詢【99偵1723卷(二)第219至222頁】│              │
│    │      │1隻         │(2)偵訊【99偵1723卷(一)第197至199頁】│              │
│    │      │181139號    │(3)庭訊【本院卷第39頁】            │              │
│    │      │            │2.被告庚○○之自白：              │              │
│    │      │            │(1)警詢【99偵1723卷(二)第214至218頁】│              │
│    │      │            │(2)偵訊【99偵1723卷(一)第192至195頁】│              │
│    │      │            │(3)庭訊【本院卷第39頁】            │              │
│    │      │            │3.證人宇○○之證述：              │              │
│    │      │            │(1)警詢【99偵1723卷(一)第94至96頁】  │              │
│    │      │            │4.贓物認領保管單【同上偵卷第97頁】│              │
│    │      │            │5.佈網現場照片【同上偵卷第30、32頁│              │
│    │      │            │  】                              │              │
│    │      │            │6.遭竊賽鴿照片【99偵1903卷第58頁】│              │
├──┼───┼──────┼─────────────────┤              │
│  │甲○○│99.04.01    │1.被告丑○○之自白：              │              │
│    │      ├──────┤(1)警詢【99偵1723卷(二)第219至222頁】│              │
│    │      │1隻         │(2)偵訊【99偵1723卷(一)第197至199頁】│              │
│    │      │205612號    │(3)庭訊【本院卷第39頁】            │              │
│    │      │            │2.被告庚○○之自白：              │              │
│    │      │            │(1)警詢【99偵1723卷(二)第214至218頁】│              │
│    │      │            │(2)偵訊【99偵1723卷(一)第192至195頁】│              │
│    │      │            │(3)庭訊【本院卷第39頁】            │              │
│    │      │            │3.證人甲○○之證述：              │              │
│    │      │            │(1)警詢【99偵1723卷(一)第80至81頁】  │              │
│    │      │            │4.贓物認領保管單【同上偵卷第82頁】│              │
│    │      │            │5.佈網現場照片【同上偵卷第30、32頁│              │
│    │      │            │  】                              │              │
│    │      │            │6.遭竊賽鴿照片【99偵1903卷第57頁】│              │
├──┼───┼──────┼─────────────────┤              │
│  │天○○│99.04.01    │1.被告丑○○之自白：              │              │
│    │      ├──────┤(1)警詢【99偵1723卷(二)第219至222頁】│              │
│    │      │2隻         │(2)偵訊【99偵1723卷(一)第197至199頁】│              │
│    │      │856226號    │(3)庭訊【本院卷第39頁】            │              │
│    │      │856991號    │2.被告庚○○之自白：              │              │
│    │      │            │(1)警詢【99偵1723卷(二)第214至218頁】│              │
│    │      │            │(2)偵訊【99偵1723卷(一)第192至195頁】│              │
│    │      │            │(3)庭訊【本院卷第39頁】            │              │
│    │      │            │3.證人天○○之證述：              │              │
│    │      │            │(1)警詢【99偵1723卷(一)第98至100頁】 │              │
│    │      │            │4.贓物認領保管單【同上偵卷第101頁 │              │
│    │      │            │  】                              │              │
│    │      │            │5.佈網現場照片【同上偵卷第30、32頁│              │
│    │      │            │  】                              │              │
│    │      │            │6.遭竊賽鴿照片【99偵1903卷第56頁】│              │
├──┼───┼──────┼─────────────────┤              │
│  │子○○│99.04.01    │1.被告丑○○之自白：              │              │
│    │      ├──────┤(1)警詢【99偵1723卷(二)第219至222頁】│              │
│    │      │1隻         │(2)偵訊【99偵1723卷(一)第197至199頁】│              │
│    │      │154724號    │(3)庭訊【本院卷第40頁】            │              │
│    │      │            │2.被告庚○○之自白：              │              │
│    │      │            │(1)警詢【99偵1723卷(二)第214至218頁】│              │
│    │      │            │(2)偵訊【99偵1723卷(一)第192至195頁】│              │
│    │      │            │(3)庭訊【本院卷第40頁】            │              │
│    │      │            │3.證人子○○之證述：              │              │
│    │      │            │(1)警詢【99偵1723卷(一)第109至110頁】│              │
│    │      │            │4.贓物認領保管單【同上偵卷第111頁 │              │
│    │      │            │  】                              │              │
│    │      │            │5.佈網現場照片【同上偵卷第30、32頁│              │
│    │      │            │  】                              │              │
│    │      │            │6.遭竊賽鴿照片【99偵1903卷第61頁】│              │
├──┼───┼──────┼─────────────────┤              │
│  │戊○○│99.04.01    │1.被告丑○○之自白：              │              │
│    │      ├──────┤(1)警詢【99偵1723卷(二)第219至222頁】│              │
│    │      │1隻         │(2)偵訊【99偵1723卷(一)第197至199頁】│              │
│    │      │225518號    │(3)庭訊【本院卷第40頁】            │              │
│    │      │            │2.被告庚○○之自白：              │              │
│    │      │            │(1)警詢【99偵1723卷(二)第214至218頁】│              │
│    │      │            │(2)偵訊【99偵1723卷(一)第192至195頁】│              │
│    │      │            │(3)庭訊【本院卷第40頁】            │              │
│    │      │            │3.證人戊○○之證述：              │              │
│    │      │            │(1)警詢【99偵1723卷(一)第112至114頁】│              │
│    │      │            │4.贓物認領保管單【同上偵卷第115頁 │              │
│    │      │            │  】                              │              │
│    │      │            │5.佈網現場照片【同上偵卷第30、32頁│              │
│    │      │            │  】                              │              │
│    │      │            │6.遭竊賽鴿照片【99偵1903卷第61頁】│              │
├──┼───┼──────┼─────────────────┤              │
│  │地○○│99.04.01    │1.被告丑○○之自白：              │              │
│    │      ├──────┤(1)警詢【99偵1723卷(二)第219至222頁】│              │
│    │      │1隻         │(2)偵訊【99偵1723卷(一)第197至199頁】│              │
│    │      │905113號    │(3)庭訊【本院卷第40頁】            │              │
│    │      │            │2.被告庚○○之自白：              │              │
│    │      │            │(1)警詢【99偵1723卷(二)第214至218頁】│              │
│    │      │            │(2)偵訊【99偵1723卷(一)第192至195頁】│              │
│    │      │            │(3)庭訊【本院卷第40頁】            │              │
│    │      │            │3.證人地○○之證述：              │              │
│    │      │            │(1)警詢【99偵1723卷(一)第120至122頁】│              │
│    │      │            │4.贓物認領保管單【同上偵卷第123頁 │              │
│    │      │            │  】                              │              │
│    │      │            │5.佈網現場照片【同上偵卷第30、32頁│              │
│    │      │            │  】                              │              │
│    │      │            │6.遭竊賽鴿照片【99偵1903卷第62頁】│              │
├──┼───┼──────┼─────────────────┤              │
│  │Ｂ○○│99.04.01    │1.被告丑○○之自白：              │              │
│    │      ├──────┤(1)警詢【99偵1723卷(二)第219至222頁】│              │
│    │      │2隻         │(2)偵訊【99偵1723卷(一)第197至199頁】│              │
│    │      │6104號      │(3)庭訊【本院卷第40頁】            │              │
│    │      │6116號      │2.被告庚○○之自白：              │              │
│    │      │            │(1)警詢【99偵1723卷(二)第214至218頁】│              │
│    │      │            │(2)偵訊【99偵1723卷(一)第192至195頁】│              │
│    │      │            │(3)庭訊【本院卷第40頁】            │              │
│    │      │            │3.證人Ｂ○○之證述：              │              │
│    │      │            │(1)警詢【99偵1723卷(一)第124至126頁】│              │
│    │      │            │4.贓物認領保管單【同上偵卷第127頁 │              │
│    │      │            │  】                              │              │
│    │      │            │5.佈網現場照片【同上偵卷第30、32頁│              │
│    │      │            │  】                              │              │
│    │      │            │6.遭竊賽鴿照片【99偵1903卷第63頁】│              │
├──┼───┼──────┼─────────────────┤              │
│  │丁○○│99.04.01    │1.被告丑○○之自白：              │              │
│    │      ├──────┤(1)警詢【99偵1723卷(二)第219至222頁】│              │
│    │      │1隻         │(2)偵訊【99偵1723卷(一)第197至199頁】│              │
│    │      │630950號    │(3)庭訊【本院卷第40頁】            │              │
│    │      │            │2.被告庚○○之自白：              │              │
│    │      │            │(1)警詢【99偵1723卷(二)第214至218頁】│              │
│    │      │            │(2)偵訊【99偵1723卷(一)第192至195頁】│              │
│    │      │            │(3)庭訊【本院卷第40頁】            │              │
│    │      │            │3.證人丁○○之證述：              │              │
│    │      │            │(1)警詢【99偵1723卷(一)第128至130頁】│              │
│    │      │            │4.贓物認領保管單【同上偵卷第131頁 │              │
│    │      │            │  】                              │              │
│    │      │            │5.佈網現場照片【同上偵卷第30、32頁│              │
│    │      │            │  】                              │              │
│    │      │            │6.遭竊賽鴿照片【99偵1903卷第63頁】│              │
├──┼───┼──────┼─────────────────┤              │
│  │丙○○│99.04.01    │1.被告丑○○之自白：              │              │
│    │      ├──────┤(1)警詢【99偵1723卷(二)第219至222頁】│              │
│    │      │1隻         │(2)偵訊【99偵1723卷(一)第197至199頁】│              │
│    │      │101986號    │(3)庭訊【本院卷第41頁】            │              │
│    │      │            │2.被告庚○○之自白：              │              │
│    │      │            │(1)警詢【99偵1723卷(二)第214至218頁】│              │
│    │      │            │(2)偵訊【99偵1723卷(一)第192至195頁】│              │
│    │      │            │(3)庭訊【本院卷第41頁】            │              │
│    │      │            │3.證人丙○○之證述：              │              │
│    │      │            │(1)警詢【99偵1723卷(一)第83至85頁、99│              │
│    │      │            │  偵1723卷(二)第326至327頁】        │              │
│    │      │            │4.贓物認領保管單【99偵1723卷(一)第87│              │
│    │      │            │  頁】                            │              │
│    │      │            │5.佈網現場照片【同上偵卷第30、32頁│              │
│    │      │            │  】                              │              │
│    │      │            │6.遭竊賽鴿照片【99偵1903卷第56頁】│              │
├──┼───┼──────┼─────────────────┤              │
│  │乙○○│99.04.01    │1.被告丑○○之自白：              │              │
│    │      ├──────┤(1)警詢【99偵1723卷(二)第219至222頁】│              │
│    │      │2隻         │(2)偵訊【99偵1723卷(一)第197至199頁】│              │
│    │      │164655號    │(3)庭訊【本院卷第41頁】            │              │
│    │      │164477號    │2.被告庚○○之自白：              │              │
│    │      │            │(1)警詢【99偵1723卷(二)第214至218頁】│              │
│    │      │            │(2)偵訊【99偵1723卷(一)第192至195頁】│              │
│    │      │            │(3)庭訊【本院卷第41頁】            │              │
│    │      │            │3.證人乙○○之證述：              │              │
│    │      │            │(1)警詢【99偵1723卷(一)第57至58頁】  │              │
│    │      │            │4.贓物認領保管單【同上偵卷第59頁】│              │
│    │      │            │5.佈網現場照片【同上偵卷第30、32頁│              │
│    │      │            │  】                              │              │
│    │      │            │6.遭竊賽鴿照片【99偵1903卷第55頁】│              │
├──┼───┼──────┼─────────────────┤              │
│  │戌○○│99.04.01    │1.被告丑○○之自白：              │              │
│    │      ├──────┤(1)警詢【99偵1723卷(二)第219至222頁】│              │
│    │      │1隻         │(2)偵訊【99偵1723卷(一)第197至199頁】│              │
│    │      │173477號    │(3)庭訊【本院卷第41頁】            │              │
│    │      │124108號    │2.被告庚○○之自白：              │              │
│    │      │            │(1)警詢【99偵1723卷(二)第214至218頁】│              │
│    │      │            │(2)偵訊【99偵1723卷(一)第192至195頁】│              │
│    │      │            │(3)庭訊【本院卷第41頁】            │              │
│    │      │            │3.證人戌○○之證述：              │              │
│    │      │            │(1)警詢【99偵1903卷第10至12頁】    │              │
│    │      │            │4.贓物認領保管單【同上偵卷第13頁】│              │
│    │      │            │5.佈網現場照片【99偵1723卷(一)第30、│              │
│    │      │            │  32頁】                          │              │
│    │      │            │6.遭竊賽鴿照片【99偵1903卷第64至65│              │
│    │      │            │  頁】                            │              │
├──┼───┼──────┼─────────────────┤              │
│  │Ｇ○○│99.04.01    │1.被告丑○○之自白：              │              │
│    │      ├──────┤(1)警詢【99偵1723卷(二)第219至222頁】│              │
│    │      │1隻         │(2)偵訊【99偵1723卷(一)第197至199頁】│              │
│    │      │208133號    │(3)庭訊【本院卷第41頁】            │              │
│    │      │            │2.被告庚○○之自白：              │              │
│    │      │            │(1)警詢【99偵1723卷(二)第214至218頁】│              │
│    │      │            │(2)偵訊【99偵1723卷(一)第192至195頁】│              │
│    │      │            │(3)庭訊【本院卷第41頁】            │              │
│    │      │            │3.證人Ｇ○○之證述：              │              │
│    │      │            │(1)警詢【99偵1903卷第14至15頁】    │              │
│    │      │            │4.贓物認領保管單【同上偵卷第16頁】│              │
│    │      │            │5.佈網現場照片【99偵1723卷(一)第30、│              │
│    │      │            │  32頁】                          │              │
│    │      │            │6.遭竊賽鴿照片【99偵1903卷第65頁】│              │
├──┼───┼──────┼─────────────────┤              │
│  │Ａ○○│99.04.01    │1.被告丑○○之自白：              │              │
│    │      ├──────┤(1)警詢【99偵1723卷(二)第219至222頁】│              │
│    │      │1隻         │(2)偵訊【99偵1723卷(一)第197至199頁】│              │
│    │      │222979號    │(3)庭訊【本院卷第41頁】            │              │
│    │      │            │2.被告庚○○之自白：              │              │
│    │      │            │(1)警詢【99偵1723卷(二)第214至218頁】│              │
│    │      │            │(2)偵訊【99偵1723卷(一)第192至195頁】│              │
│    │      │            │(3)庭訊【本院卷第41頁】            │              │
│    │      │            │3.證人Ａ○○之證述：              │              │
│    │      │            │(1)警詢【99偵1903卷第17至18頁】    │              │
│    │      │            │4.贓物認領保管單【同上偵卷第19頁】│              │
│    │      │            │5.佈網現場照片【99偵1723卷(一)第30、│              │
│    │      │            │  32頁】                          │              │
│    │      │            │6.遭竊賽鴿照片【99偵1903卷第65頁】│              │
├──┼───┼──────┼─────────────────┤              │
│  │亥○○│99.04.01    │1.被告丑○○之自白：              │              │
│    │      ├──────┤(1)警詢【99偵1723卷(二)第219至222頁】│              │
│    │      │1隻         │(2)偵訊【99偵1723卷(一)第197至199頁】│              │
│    │      │1309號      │(3)庭訊【本院卷第42頁】            │              │
│    │      │            │2.被告庚○○之自白：              │              │
│    │      │            │(1)警詢【99偵1723卷(二)第214至218頁】│              │
│    │      │            │(2)偵訊【99偵1723卷(一)第192至195頁】│              │
│    │      │            │(3)庭訊【本院卷第42頁】            │              │
│    │      │            │3.證人亥○○之證述：              │              │
│    │      │            │(1)警詢【99偵1903卷第20至22頁】    │              │
│    │      │            │4.贓物認領保管單【同上偵卷第23頁】│              │
│    │      │            │5.佈網現場照片【99偵1723卷(一)第30、│              │
│    │      │            │  32頁】                          │              │
│    │      │            │6.遭竊賽鴿照片【99偵1903卷第66頁】│              │
├──┼───┼──────┼─────────────────┤              │
│  │辰○○│99.04.01    │1.被告丑○○之自白：              │              │
│    │      ├──────┤(1)警詢【99偵1723卷(二)第219至222頁】│              │
│    │      │2隻         │(2)偵訊【99偵1723卷(一)第197至199頁】│              │
│    │      │106726號    │(3)庭訊【本院卷第42頁】            │              │
│    │      │223810號    │2.被告庚○○之自白：              │              │
│    │      │            │(1)警詢【99偵1723卷(二)第214至218頁】│              │
│    │      │            │(2)偵訊【99偵1723卷(一)第192至195頁】│              │
│    │      │            │(3)庭訊【本院卷第42頁】            │              │
│    │      │            │3.證人辰○○之證述：              │              │
│    │      │            │(1)警詢【99偵1903卷第24至25頁】    │              │
│    │      │            │4.贓物認領保管單【同上偵卷第26頁】│              │
│    │      │            │5.佈網現場照片【99偵1723卷(一)第30、│              │
│    │      │            │  32頁】                          │              │
│    │      │            │6.遭竊賽鴿照片【99偵1903卷第66頁】│              │
├──┼───┼──────┼─────────────────┤              │
│  │Ｄ○○│99.04.01    │1.被告丑○○之自白：              │              │
│    │      ├──────┤(1)警詢【99偵1723卷(二)第219至222頁】│              │
│    │      │2隻         │(2)偵訊【99偵1723卷(一)第197至199頁】│              │
│    │      │228933號    │(3)庭訊【本院卷第42頁】            │              │
│    │      │228931號    │2.被告庚○○之自白：              │              │
│    │      │            │(1)警詢【99偵1723卷(二)第214至218頁】│              │
│    │      │            │(2)偵訊【99偵1723卷(一)第192至195頁】│              │
│    │      │            │(3)庭訊【本院卷第42頁】            │              │
│    │      │            │3.證人Ｄ○○之證述：              │              │
│    │      │            │(1)警詢【99偵1723卷(二)第315至317頁】│              │
│    │      │            │4.佈網現場照片【99偵1723卷(一)第30、│              │
│    │      │            │  32頁】                          │              │
│    │      │            │5.遭竊賽鴿照片【99偵1903卷第67至68│              │
│    │      │            │  頁】                            │              │
├──┼───┼──────┼─────────────────┤              │
│  │辛○○│99.04.01    │1.被告丑○○之自白：              │              │
│    │      ├──────┤(1)警詢【99偵1723卷(二)第219至222頁】│              │
│    │      │2隻         │(2)偵訊【99偵1723卷(一)第197至199頁】│              │
│    │      │160636號    │(3)庭訊【本院卷第42頁】            │              │
│    │      │176185號    │2.被告庚○○之自白：              │              │
│    │      │            │(1)警詢【99偵1723卷(二)第214至218頁】│              │
│    │      │            │(2)偵訊【99偵1723卷(一)第192至195頁】│              │
│    │      │            │(3)庭訊【本院卷第42頁】            │              │
│    │      │            │3.證人辛○○之證述：              │              │
│    │      │            │(1)警詢【99偵1903卷第27至29頁】    │              │
│    │      │            │4.贓物認領保管單【同上偵卷第30頁】│              │
│    │      │            │5.佈網現場照片【99偵1723卷(一)第30、│              │
│    │      │            │  32頁】                          │              │
│    │      │            │6.遭竊賽鴿照片【99偵1903卷第67頁】│              │
├──┼───┼──────┼─────────────────┤              │
│  │未○○│99.04.01    │1.被告丑○○之自白：              │              │
│    │      ├──────┤(1)警詢【99偵1723卷(二)第219至222頁】│              │
│    │      │2隻         │(2)偵訊【99偵1723卷(一)第197至199頁】│              │
│    │      │126103號    │(3)庭訊【本院卷第42頁】            │              │
│    │      │126108號    │2.被告庚○○之自白：              │              │
│    │      │            │(1)警詢【99偵1723卷(二)第214至218頁】│              │
│    │      │            │(2)偵訊【99偵1723卷(一)第192至195頁】│              │
│    │      │            │(3)庭訊【本院卷第42頁】            │              │
│    │      │            │3.證人未○○之證述：              │              │
│    │      │            │(1)警詢【99偵1903卷第31至32頁】    │              │
│    │      │            │4.贓物認領保管單【同上偵卷第33頁】│              │
│    │      │            │5.佈網現場照片【99偵1723卷(一)第30、│              │
│    │      │            │  32頁】                          │              │
│    │      │            │6.遭竊賽鴿照片【99偵1903卷第68頁】│              │
├──┼───┼──────┼─────────────────┤              │
│  │玄○○│99.04.01    │1.被告丑○○之自白：              │              │
│    │      ├──────┤(1)警詢【99偵1723卷(二)第219至222頁】│              │
│    │      │1隻         │(2)偵訊【99偵1723卷(一)第197至199頁】│              │
│    │      │194489號    │(3)庭訊【本院卷第43頁】            │              │
│    │      │            │2.被告庚○○之自白：              │              │
│    │      │            │(1)警詢【99偵1723卷(二)第214至218頁】│              │
│    │      │            │(2)偵訊【99偵1723卷(一)第192至195頁】│              │
│    │      │            │(3)庭訊【本院卷第43頁】            │              │
│    │      │            │3.證人玄○○之證述：              │              │
│    │      │            │(1)警詢【99偵1903卷第37至38頁】    │              │
│    │      │            │4.贓物認領保管單【同上偵卷第39頁】│              │
│    │      │            │5.佈網現場照片【99偵1723卷(一)第30、│              │
│    │      │            │  32頁】                          │              │
│    │      │            │6.遭竊賽鴿照片【99偵1903卷第69頁】│              │
├──┼───┼──────┼─────────────────┤              │
│  │酉○○│99.04.01    │1.被告丑○○之自白：              │              │
│    │      ├──────┤(1)警詢【99偵1723卷(二)第219至222頁】│              │
│    │      │1隻         │(2)偵訊【99偵1723卷(一)第197至199頁】│              │
│    │      │100190號    │(3)庭訊【本院卷第43頁】            │              │
│    │      │            │2.被告庚○○之自白：              │              │
│    │      │            │(1)警詢【99偵1723卷(二)第214至218頁】│              │
│    │      │            │(2)偵訊【99偵1723卷(一)第192至195頁】│              │
│    │      │            │(3)庭訊【本院卷第43頁】            │              │
│    │      │            │3.證人酉○○之證述：              │              │
│    │      │            │(1)警詢【99偵1903卷第40至41頁】    │              │
│    │      │            │4.贓物認領保管單【同上偵卷第42頁】│              │
│    │      │            │5.佈網現場照片【99偵1723卷(一)第30、│              │
│    │      │            │  32頁】                          │              │
│    │      │            │6.遭竊賽鴿照片【99偵1903卷第69頁】│              │
├──┼───┼──────┼─────────────────┤              │
│  │癸○○│99.04.01    │1.被告丑○○之自白：              │              │
│    │      ├──────┤(1)警詢【99偵1723卷(二)第219至222頁】│              │
│    │      │1隻         │(2)偵訊【99偵1723 卷(一)第197至199頁 │              │
│    │      │353227號    │  】                              │              │
│    │      │            │(3)庭訊【本院卷第43頁】            │              │
│    │      │            │2.被告庚○○之自白：              │              │
│    │      │            │(1)警詢【99偵1723卷(二)第214至218頁】│              │
│    │      │            │(2)偵訊【99偵1723卷(一)第192至195頁】│              │
│    │      │            │(3)庭訊【本院卷第43頁】            │              │
│    │      │            │3.證人癸○○之證述：              │              │
│    │      │            │(1)警詢【99偵1903卷第43至44頁】    │              │
│    │      │            │4.贓物認領保管單【同上偵卷第45頁】│              │
│    │      │            │5.佈網現場照片【99偵1723卷(一)第30、│              │
│    │      │            │  32頁】                          │              │
│    │      │            │6.遭竊賽鴿照片【99偵1903卷第70頁】│              │
├──┼───┼──────┼─────────────────┤              │
│  │黃○○│99.04.01    │1.被告丑○○之自白：              │              │
│    │      ├──────┤(1)警詢【99偵1723卷(二)第219至222頁】│              │
│    │      │1隻         │(2)偵訊【99偵1723卷(一)第197至199頁】│              │
│    │      │854572號    │(3)庭訊【本院卷第43頁】            │              │
│    │      │            │2.被告庚○○之自白：              │              │
│    │      │            │(1)警詢【99偵1723卷(二)第214至218頁】│              │
│    │      │            │(2)偵訊【99偵1723卷(一)第192至195頁】│              │
│    │      │            │(3)庭訊【本院卷第43頁】            │              │
│    │      │            │3.證人黃○○之證述：              │              │
│    │      │            │(1)警詢【99偵1903卷第46至47頁】    │              │
│    │      │            │4.贓物認領保管單【同上偵卷第48頁】│              │
│    │      │            │5.佈網現場照片【99偵1723卷(一)第30、│              │
│    │      │            │  32頁】                          │              │
│    │      │            │6.遭竊賽鴿照片【99偵1903卷第70頁】│              │
├──┼───┼──────┼─────────────────┤              │
│  │Ｅ○○│99.04.01    │1.被告丑○○之自白：              │              │
│    │      ├──────┤(1)警詢【99偵1723卷(二)第219至222頁】│              │
│    │      │1隻         │(2)偵訊【99偵1723卷(一)第197至199頁】│              │
│    │      │898286號    │(3)庭訊【本院卷第43頁】            │              │
│    │      │            │2.被告庚○○之自白：              │              │
│    │      │            │(1)警詢【99偵1723卷(二)第214至218頁】│              │
│    │      │            │(2)偵訊【99偵1723卷(一)第192至195頁】│              │
│    │      │            │(3)庭訊【本院卷第43頁】            │              │
│    │      │            │3.證人Ｅ○○之證述：              │              │
│    │      │            │(1)警詢【99偵1903卷第49至50頁】    │              │
│    │      │            │4.贓物認領保管單【同上偵卷第51頁】│              │
│    │      │            │5.佈網現場照片【99偵1723卷(一)第30、│              │
│    │      │            │  32頁】                          │              │
│    │      │            │6.遭竊賽鴿照片【99偵1903卷第70頁】│              │
├──┼───┼──────┼─────────────────┤              │
│  │Ｃ○○│99.04.01    │1.被告丑○○之自白：              │              │
│    │      ├──────┤(1)警詢【99偵1723卷(二)第219至222頁】│              │
│    │      │2隻         │(2)偵訊【99偵1723卷(一)第197至199頁】│              │
│    │      │164224號    │(3)庭訊【本院卷第44頁】            │              │
│    │      │164226號    │2.被告庚○○之自白：              │              │
│    │      │            │(1)警詢【99偵1723卷(二)第214至218頁】│              │
│    │      │            │(2)偵訊【99偵1723卷(一)第192至195頁】│              │
│    │      │            │(3)庭訊【本院卷第44頁】            │              │
│    │      │            │3.證人Ｃ○○之證述：              │              │
│    │      │            │(1)警詢【99偵1903卷第52至53頁】    │              │
│    │      │            │4.贓物認領保管單【同上偵卷第54頁】│              │
│    │      │            │5.佈網現場照片【99偵1723卷(一)第30、│              │
│    │      │            │  32頁】                          │              │
│    │      │            │6.遭竊賽鴿照片【99偵1903卷第71頁】│              │
└──┴───┴──────┴─────────────────┴───────┘
 附表二
┌──┬─┬────┬────┬────────────────┬───────┐
│編號│被│遭恐嚇取│匯款帳號│證                           據 │罪名及應處刑罰│
│    │害│財時間  │        │                                │              │
│    │人├────┼────┤                                │              │
│    │  │勒贖金額│匯款時間│                                │              │
│    │  │（新台幣│        │                                │              │
│    │  │）      │        │                                │              │
├──┼─┼────┼────┼────────────────┼───────┤
│１  │林│99.03.31│臺灣銀行│1.被告丑○○之自白：            │丑○○、庚○○│
│    │榖│12時、13│嘉義分行│(1)警詢【99偵1723卷(二)第219至222頁│共同意圖為自己│
│    │蓮│時4分   │000-0000│  】                            │不法之所有，以│
│    │  │        │00000000│(2)偵訊【99偵1723卷(一)第197至199頁│恐嚇使人將本人│
│    │  │        │號（戶名│  】                            │之物交付，均累│
│    │  │        │：林偉誠│(3)庭訊【本院卷第37頁】          │犯，各處有期徒│
│    │  │        │）      │2.被告庚○○之自白：            │刑柒月。      │
│    │  ├────┼────┤(1)警詢【99偵1723卷(二)第214至218頁│              │
│    │  │6000元  │99.04.01│  】                            │              │
│    │  │        │        │(2)偵訊【99偵1723卷(一)第192至195頁│              │
│    │  │        │        │  】                            │              │
│    │  │        │        │(3)庭訊【本院卷第37頁】          │              │
│    │  │        │        │3.證人林榖蓮之證述：            │              │
│    │  │        │        │(1)警詢【99偵1723卷(一)第102至105頁│              │
│    │  │        │        │  】                            │              │
│    │  │        │        │4.基隆第一信用合作社匯款申請單【│              │
│    │  │        │        │  同上偵卷第106頁】             │              │
│    │  │        │        │5.恐嚇簡訊翻攝照片【同上偵卷第10│              │
│    │  │        │        │  7頁】                         │              │
│    │  │        │        │6.臺灣銀行嘉義分行99年4月9日嘉義│              │
│    │  │        │        │  營密字第09950005281號函暨帳戶 │              │
│    │  │        │        │  往來明細【99偵1903卷第116至121│              │
│    │  │        │        │  頁】                          │              │
├──┼─┼────┼────┼────────────────┼───────┤
│２  │徐│99.03.31│臺灣銀行│1.被告丑○○之自白：            │丑○○、庚○○│
│    │錫│16時30分│嘉義分行│(1)警詢【99偵1723卷(二)第219至222頁│共同意圖為自己│
│    │渡│、17時、│000-0000│  】                            │不法之所有，以│
│    │  │17時22分│00000000│(2)偵訊【99偵1723卷(一)第197至199頁│恐嚇使人將本人│
│    │  │        │號（戶名│  】                            │之物交付，均累│
│    │  │        │：林偉誠│(3)庭訊【本院卷第37頁】          │犯，各處有期徒│
│    │  │        │）      │2.被告庚○○之自白：            │刑柒月。      │
│    │  ├────┼────┤(1)警詢【99偵1723卷(二)第214至218頁│              │
│    │  │3320元  │99.04.01│  】                            │              │
│    │  │        │        │(2)偵訊【99偵1723卷(一)第192至195頁│              │
│    │  │        │        │  】                            │              │
│    │  │        │        │(3)庭訊【本院卷第37頁】          │              │
│    │  │        │        │3.證人申○○之證述：            │              │
│    │  │        │        │(1)警詢【99偵1723卷(一)第75至76頁】│              │
│    │  │        │        │4.桃園縣新屋鄉農會所設自動櫃員機│              │
│    │  │        │        │  交易明細表【同上偵卷第78頁】  │              │
│    │  │        │        │5.恐嚇簡訊翻攝照片【同上偵卷第77│              │
│    │  │        │        │  頁】                          │              │
│    │  │        │        │6.臺灣銀行嘉義分行99年4月9日嘉義│              │
│    │  │        │        │  營密字第09950005281號函暨帳戶 │              │
│    │  │        │        │  往來明細【99偵1903卷第116至121│              │
│    │  │        │        │  頁】                          │              │
└──┴─┴────┴────┴────────────────┴───────┘

司法院資訊處製作；財團法人民間司法改革基金會備份。
